臺灣臺中地方法院臺中簡易庭民事判決 
                                   111年度中簡字第1576號
原      告  阮氏夢泉
被      告  劉秋梅  

上列當事人間損害賠償事件，原告就本院110年度中簡字第1889
號刑事案件提起附帶民事訴訟（110年度中簡附民字第132號），
經本院刑事庭裁定移送前來，於民國111年7月7日言詞辯論終結
，本院判決如下：
    主      文
被告應給付原告新臺幣參萬零捌佰肆拾伍元及自民國一一０年十
月七日起至清償日止，按年息百分之五計算之利息。
原告其餘之訴駁回。
本判決原告勝訴部分得假執行，被告如以新臺幣參萬零捌佰肆拾
伍元為原告預供擔保或提存，得免為假執行。
原告其餘假執行之聲請駁回。
    事實及理由
一、原告主張：原告與被告均係址設於臺中市○○區○○路000號之
    「智旺工業有限公司」（下稱智旺公司）員工，原告與被告
    於民國109年8月27日9時許，在智旺公司工廠內工作時，因
    放置工作成品方式發生口角爭執，被告竟以畚箕把手及徒手
    毆打原告臉部、手臂及大腿，致原告受有臉部、頭部其他部
    位鈍傷、左側大腿挫傷、左側手部挫傷等傷害，依民法第18
    4條第1項前段、第193條第1項、第195條第1項規定請求被告
    賠償損害：1.醫藥費：新臺幣（下同）845元。2.慰撫金：2
    0萬元，以上合計20萬0845等語，並聲明：①被告應給付原告
    20萬0845元及自起訴狀繕本送達翌日起至清償日止，按年息
    百分之5 計算之利息。②願供擔保請准宣告假執行。
二、被告則以：就原告主張之侵權事實不爭執，對於原告請求醫
    藥費845元部分同意賠償，就原告請求慰撫金20萬元不同意
    等語置辯，答辯聲明：駁回原告之訴。
三、得心證之理由：
  ㈠原告主張被告於前揭時、地以畚箕把手及徒手毆打原告臉部
    、手臂及大腿，致原告受有臉部、頭部其他部位鈍傷、左側
    大腿挫傷、左側手部挫傷等傷害等情，業據其提出診斷證明
    書附卷可稽（見附民卷第13頁），且為被告所不爭執，被告
    涉嫌傷害案件，並經本院以110年度中簡字第1889號刑事簡
    易判決判處被告傷害罪刑確定（處拘役30日、得易科罰金）
    ，有上開刑事簡易判決在卷可考（見中簡卷第17-23頁）。
    被告故意傷害原告身體之事實，洵可認定為真正。
　㈡按因故意或過失，不法侵害他人權利者，負損害賠償責任；
    不法侵害他人之身體或健康者，對於被害人因此喪失或減少
    勞動能力，或增加生活上之需要時，應負損害賠償責任；不
    法侵害他人之身體、健康、名譽、自由、信用、隱私、貞操
    ，或不法侵害其他人格法益而情節重大者，被害人雖非財產
    上之損害，亦得請求賠償相當之金額，民法第184條第1項前
    段、第193條第1項、第195條第1項前段定有明文。被告故意
    傷害原告身體，原告訴請被告賠償損害自屬有據。茲就原告
    請求被告賠償損害項目及金額是否有理，逐項論述如次：
  1.原告主張因傷支出醫療費用845元，業據其提出醫療費用單
    據附卷可稽（見附民卷第19頁），並經被告自認屬實（見中
    簡卷第42頁，按：被告積極而明確的表示不爭執，性質上屬
    民事訴訟法279條第1項規定之自認），此部分請求應予准許
    。
  2.精神慰撫金部分：按不法侵害他人之身體及名譽，被害人受
    有非財產上損害，請求加害人賠償相當金額之慰撫金時，法
    院對於慰撫金之量定，應斟酌實際加害情形、所造成之影響
    、被害人所受精神上痛苦之程度、雙方之身分、地位、經濟
    狀況及其他各種情形，以核定相當之數額（最高法院47年台
    上字第1221號、51年台上字第223 號、76年台上字第1908號
    判例參照）。被告傷害原告身體，原告因而受有臉部、頭部
    其他部位鈍傷、左側大腿挫傷、左側手部挫傷等傷害，堪認
    其肉體及精神受相當之痛苦。參酌卷附兩造稅務電子閘門財
    產所得調件明細表（見證物袋）所示兩造財產所得，原告陳
    明其為新住民、越南國中畢業，擔任作業員，月入2萬4000
    元，名下無不動產等語（見中簡卷第45頁），被告陳稱其為
    國中畢業，擔任作業員，月入2萬5000元等語（見中簡卷第4
    2頁），審酌兩造身分、地位及經濟狀況、本件被告傷害原
    告之始末及原告所受精神上痛苦等情狀，認原告請求被告賠
    償非財產上損害，以3萬元為適當，逾此數額之請求，即為
    無理由，應予駁回。
　㈢末按「給付無確定期限者，債務人於債權人得請求給付時，
    經其催告而未為給付，自受催告時起，負遲延責任。其經債
    權人起訴而送達訴狀，或依督促程序送達支付命令，或為其
    他相類之行為者，與催告有同一之效力。」，「遲延之債務
    ，以支付金錢為標的者，債權人得請求依法定利率計算之遲
    延利息。但約定利率較高者，仍從其約定利率。」，民法第
    229條第2項、第233條第1項定有明文。原告所提民事起訴狀
    繕本於110年10月6日送達被告（見附民卷第21頁），被告自
    受起訴狀送達時起負遲延責任，並應自翌日起加付法定遲延
    利息。
四、從而，原告依民法第184條第1項前段、第193條第1項、第19
    5條第1項規定，請求被告給付原告3萬0845元（845元＋30000
    元＝30845元）及自起訴狀繕本送達翌日即110年10月7日起至
    清償日止，按年息百分之5 計算之利息，為有理由，應予准
    許。逾此部分之請求，為無理由，應予駁回。
五、本件係就民事訴訟法第427條第1項訴訟適用簡易程序為被告
    敗訴之判決，爰依民事訴訟法第389條第1項第3 款規定，依
    職權宣告假執行，並依職權宣告被告預供擔保或提存，得免
    為假執行。原告就此勝訴部分陳明願供擔保請准宣告假執行
    ，僅係促使本院職權發動，毋庸為准駁之諭知。至原告敗訴
    部分，其假執行之聲請失所依附，應併予駁回。
六、本件刑事附帶民事訴訟經本院刑事庭裁定移送民事簡易庭審
    理，依刑事訴訟法第504條第2項規定免納裁判費，審理期間
    復未發生訴訟費用，毋庸為訴訟費用負擔諭知。　
七、本件事證已臻明確，兩造其餘攻擊防禦之方法，核與判決之
    結果不生影響，無庸逐一論究，併此敘明。
八、據上論結，本件原告之訴為一部有理由，一部無理由，依民
    事訴訟法第436條第2項、第389條第1項第3款、第392條第2
    項，判決如主文。
中　　華　　民　　國　　111 　年　　7 　　月　　28　　日
                  臺灣臺中地方法院臺中簡易庭
                                  法  官  熊祥雲
以上正本係照原本作成。
如不服本判決，應於送達後20日內，向本院提出上訴狀並表明上
訴理由，如於本判決宣示後送達前提起上訴者，應於判決送達後
20日內補提上訴理由書（須附繕本），如委任律師提起上訴者，
應一併繳納上訴審裁判費。
中　　華　　民　　國　　111 　年　　7 　　月　　28　　日
                                  書記官  王麗麗